Inventaris van de duplicaten van de laatste serie door de Hydrografische Dienst vervaardigde Leggerbladen Oost-Indische Archipel, waarvan de originelen zijn overgedragen aan de Republiek Indonesië
Nationaal Archief, Den Haag
- Laatste serie Leggerbladen Oost-Indische Archipel, 1.2.3.2
  - Vensterponskaarten van de laatste serie door de Hydrografische Dienst vervaardigde leggerbladen betreffende de Oost-Indische Archipel, waarvan de originelen zijn overgedragen aan de Republiek Indonesië, 1; 1 doos
    - Oostkust Kalimantan (Borneo) - Berau Rivier, apr. 1959, 255; 1:50.000
      Uitgegeven te 's-Gravenhage in maart 1952 door het Ministerie van Marine, Afdeling Hydrografie. Hernieuwde uitgave april 1959. Kaart in twee secties: [1] [Berau Rivier sectie monding tot A-B]; [2] [Berau Rivier sectie A-B stroomopwaarts (met 3 inzetkaartjes: 1. Rede Tandjung Redeb, 1:20.000; 2. Rede Teluk Bajur, 1:20.000; 3. Hadji Bank, 1:25.000)].
    - Oostkust Kalimantan (Borneo) - Monden der Boeloengan Rivier, mrt. 1929, 256; 1:100.000
      Uitgegeven te 's-Gravenhage in maart 1929 door het Ministerie van Marine, Afdeling Hydrografie. Bijgewerkt t/m B.a.Z. no. IV 1953.
    - Oostkust Kalimantan (Borneo) - Bulungan Rivier tot Tandjung Selor, okt. 1956, 257; 1:40.000
      Uitgegeven te 's-Gravenhage in september 1926 door het Ministerie van Marine, Afdeling Hydrografie. Hernieuwde uitgave oktober 1956. Kaart in twee secties: [1 (hoofdkaart)] [sectie monding Bulungan Rivier met Ma Salinbatu tot A-B]; [2 (inzetkaartje)] [Ma Salinbatu sectie A-B tot monding].
    - Oostkust Kalimantan (Borneo) - Monden der Sesajap Rivier, mei 1936, 259; 1:100.000
      Uitgegeven te 's-Gravenhage in mei 1936 door het Ministerie van Marine, Afdeling Hydrografie. Bijgewerkt t/m B.a.Z. no. V 1959. Kaart in twee secties: [1 (hoofdkaart)] [Sesajap Rivier sectie monding tot A-B (met inzetkaartje: Zuidwestkust Tarakan - Reede Linkas, 1:25.000)]; [2 (inzetkaartje)] Sesajap Rivier van P. Belanak tot Malinau [sectie A-B stroomopwaarts].
    - Vaarwaters en Ankerplaatsen nabij de Nusa Tenggara (Kleine Soenda Eilanden) - Blad I - Zuidkust Djawa (Java) en Straat Bali, sep. 1925, 260; Verschillende schalen
      Uitgegeven te 's-Gravenhage in april 1911 door het Ministerie van Marine, Afdeling Hydrografie. Hernieuwde uitgave september 1925. Bijgewerkt t/m B.a.Z. no. X 1955. Vier kaarten op één blad: 1. Zuidkust Djawa (Java) - Gradjagan Baai, 1:50.000; 2. Oostkust Djawa (Java) - Pangpang Baai, 1:50.000; 3. Westkust Bali - Gili Manoek Baai, 1:20.000; 4. Oostkust Djawa (Java) - Rede Banjoewangi, 1:15.000.
    - Vaarwaters en Ankerplaatsen nabij de Nusa Tenggara (Kleine Soenda Eilanden) - Blad II - Noord- en Noordoostkust Bali, mrt. 1958, 261; Verschillende schalen
      Uitgegeven te 's-Gravenhage in april 1911 door het Ministerie van Marine, Afdeling Hydrografie. Hernieuwde uitgave maart 1958. Bijgewerkt t/m B.a.Z. no. III 1959. Acht kaarten op één blad: 1. Noordkust Bali - St Nicolaas, Banjoewedang en Pegametan Baai, 1:50.000; 2. Noordkust Bali - Rede Temoekoes, 1:25.000; 3. Noordkust Bali - Rede Boeleleng, 1:25.000; 4. Noordkust Bali - Rede Sangsit, 1:50.000; 5. Noordoostkust Bali - Rede tussen Tg Boengkoelan en Tg Batoe, 1:50.000 6. Noordoostkust Bali - Rede Tianjar, 1:50.000; 7. Noordoostkust Bali - Laboean Ambat, 1:50.000; 8. Noordkust Bali - Tjeloekan Bawang, 1:25.000.
    - Vaarwaters en Ankerplaatsen nabij de Nusa Tenggara (Kleine Soenda Eilanden) - Blad III - Zuidgedeelte Bali en Zuidkust Lombok, jul. 1954, 262; Verschillende schalen
      Uitgegeven te 's-Gravenhage in juni 1908 door het Ministerie van Marine, Afdeling Hydrografie. Hernieuwde uitgave juli 1954. Bijgewerkt t/m B.a.Z. no. III 1959. Tien kaarten op één blad: 1. SW Kust Bali - Pantai Barat, 1:50.000; 2. S Kust Lomboek - Telok Blongas en Siloeng Belanak, 1:50.000; 3. S Kust Lombok - Telok Awang (Baai van Ekas), 1:50.000; 4. SW Kust Bali - Rede Tjoepel, 1:50.000; 5. SW Kust Bali - Rede Poeloekan, 1:50.000; 6. SE Kust Bali - Laboean Amoek en Rede Oedjoeng, 1.50.000; 7. Vaarwater naar Benoa, 1:10.000; 8. Rede Sanoer, 1:25.000; 9. SE Kust Bali - Pantai Timoer, 1:50.000; 10. Straat Lombok - Vaarwater tussen Noesa Besar en Tjeningan, 1:50.000.
    - Vaarwaters en Ankerplaatsen nabij de Kleine Soenda Eilanden - Blad IV - Straat Alas, mrt. 1957, 263; Verschillende schalen
      Uitgegeven te 's-Gravenhage in november 1907 door het Ministerie van Marine, Afdeling Hydrografie. Hernieuwde uitgave maart 1957. Vier kaarten op één blad: 1. Noord Ingang Straat Alas, 1:75.000; 2. Oostkust Lombok - Rede Laboean Hadji, 1:25.000; 3. Oostkust Lombok - Pidjoet Baai tot Tg Ringgit; 4. Westkust Soembawa - Taliwang en Kertasari Baai, 1:50.000.
    - Vaarwaters en Ankerplaatsen nabij de Kleine Soenda Eilanden - Blad V - Noordkust Soembawa, jan. 1929, 264; Verschillende schalen
      Uitgegeven te 's-Gravenhage in maart 1908 door het Ministerie van Marine, Afdeling Hydrografie. Hernieuwde uitgave januari 1929. Bijgewerkt t/m B.a.Z. no. II 1955. Vier kaarten op één blad: 1. Soembawa Baai, 1:50.000; 2. Eiland Medang, 1:50.000; 3. Baai van Sanggar (Dompo), 1:50.000; 4. Bima Baai, 1:50.000.
    - Vaarwaters en Ankerplaatsen nabij de Kleine Soenda Eilanden - Blad VI - Zuidkust Soembawa, mei 1908, 265; Verschillende schalen
      Uitgegeven te 's-Gravenhage in mei 1908 door het Ministerie van Marine, Afdeling Hydrografie. Bijgewerkt t/m B.a.Z. no. III 1955. Vier kaarten op één blad: 1. Telok Lampoei Lampit en Sarang, 1:50.000; 2. Zuidoosthoek Soembawa, 1:50.000; 3. Tjempi-Baai, 1:50.000; 4. Waworada Baai, 1:50.000.
    - Kleine Soenda Eilanden - Noordkust Soembawa - West- en Oostgedeelte Saleh Baai, jun. 1908, 266; 1:50.000
      Uitgegeven te 's-Gravenhage in juni 1908 door het Ministerie van Marine, Afdeling Hydrografie. Bijgewerkt t/m B.a.Z. no. X 1954. Twee kaarten op één blad: [1] Westgedeelte Saleh-Baai; [2] Oostgedeelte Saleh-Baai.
    - Kleine Soenda Eilanden - Noordkust Soembawa - Middengedeelte Saleh Baai, okt. 1956, 267; 1:50.000
      Uitgegeven te 's-Gravenhage in juli 1908 door het Ministerie van Marine, Afdeling Hydrografie. Hernieuwde uitgave oktober 1956.
    - Nusa Tenggara (Kleine Soenda Eilanden) - Vaarwaters en Ankerplaatsen in Straat Sape, jan. 1929, 268; Verschillende schalen
      Uitgegeven te 's-Gravenhage in [1908] door het Ministerie van Marine, Afdeling Hydrografie. Hernieuwde uitgave januari 1929. Bijgewerkt t/m B.a.Z. no. III 1953. Vier kaarten op één blad: 1. Oostkust Soembawa - Tg Naroe tot Toro Lando, 1:50.000; 2. Eiland Banta, 1:50.000; 3. Ankerplaatsen Nabij Noordwesthoek Komodo, 1:50.000; 4. Oostkust Soembawa - Tg Wamba tot P Kelapa
    - Vaarwaters en Ankerplaatsen op de Zuidkust van Flores, dec. 1928, 269; Verschillende schalen
      Uitgegeven te 's-Gravenhage in maart 1910 door het Ministerie van Marine, Afdeling Hydrografie. Hernieuwde uitgave december 1928. Bijgewerkt t/m B.a.Z. no. IX 1953. Vijf kaarten op één blad: 1. Toren Eiland, 1:50.000; 2. Aemere Baai, 1:50.000; 3. Ipi Baai en Reede Ende, 1:50.000; 4. Ende en Ipi Baai, 1:100.000; 5. Ankerplaatsen bij Lela en Sika Besar, 1:50.000.
    - Moluksche Archipel - Soela Eilanden - Westblad, apr. 1952, 274; 1:200.000
      Uitgegeven te 's-Gravenhage in april 1952 door het Ministerie van Marine, Afdeling Hydrografie. Bijgewerkt t/m B.a.Z. no. III 1959. Met inzetkaartje: Straten Bewesten Taliaboe, 1:100.000.
    - Moluksche Archipel - Soela Eilanden - Oostblad, apr. 1952, 275; 1:200.000
      Uitgegeven te 's-Gravenhage in april 1952 door het Ministerie van Marine, Afdeling Hydrografie. Bijgewerkt t/m B.a.Z. no. IX 1958. Met 4 inzetkaartjes: 1. Baai van Sanana, 1:10.000; 2. Straat Lifoematola, 1:25.000; 3. Straat Mangoli, 1:100.000; 4. Straat Tjapaloeloe en Vesuvius Baai, 1:75.000.
    - Westkust Sumatera (Sumatra) - Vaarwaters en Ankerplaatsen nabij het Eiland Simeuloe, nov. 1928, 276; Verschillende schalen
      Uitgegeven te 's-Gravenhage in juli 1913 door het Ministerie van Marine, Afdeling Hydrografie. Hernieuwde uitgave november 1928. Bijgewerkt t/m B.a.Z. no. V 1953. Zes kaarten op één blad: 1. Westkust Simeuloe - Simalandan-Baai, 1:25.000; 2. Westkust Simeuloe - Vaarwater naar de Simalandan-Baai, 1:50.000; 3. Oostkust Simeuloe - Vaarwater nabij Laboean Badjau, 1:40.000; 4. Oostkust Simeuloe - Laboean Badjau, 1:25.000; 5. Zuidkust Simeuloe - Vaarwater tusschen Simeuloe en Simeuloe Tjoet; 6. Zuidkust Simeuloe - Tepak-Baai, 1:50.000.
    - Westkust Sumatra - Mentawei Eilanden - Zuid Pagai, nov. 1920, 277; 1:100.000
      Uitgegeven te 's-Gravenhage in november 1920 door het Ministerie van Marine, Afdeling Hydrografie. Bijgewerkt t/m B.a.Z. no. III 1955. Kaart in twee secties: [1 (hoofdkaart)] [van 99°49' tot 100°40' oosterlengte en 2°41' tot 3°25' zuiderbreedte (met inzetkaartje: 1. Baai van Si Laboe Laboe, 1:25.000)]; [2] [van 100°21'40" tot 100°51'40" oosterlengte en 3°15'tot 3°32'22" zuiderbreedte].
    - Westkust Sumatra - Vaarwaters en Ankerplaatsen nabij de Mentawei Eilanden - Blad I, apr. 1956, 278; Verschillende schalen
      Uitgegeven te 's-Gravenhage in februari 1922 door het Ministerie van Marine, Afdeling Hydrografie. Hernieuwde uitgave april 1956. Elf kaarten op één blad: 1. Oostkust Siberoet - Telok Sariboea, 1:50.000; 2. Oostkust Siberoet - Tabekat Baai, 1:50.000; 3. Oostkust Siberoet - Rede Saibi, 1:50.000; 4. Oostkust Siberoet - Reden Simalepet en Siberoet; 5. Oostkust Siberoet - Telok Silogoei, 1:50.000; 6. Oostkust Siberoet - Telok Katoerei, 1:50:000; 7. Oostkust Sipoera - Baai van Sioeban, 1:25.000; 8. Oostkust Sipoera - Telok Semebai, 1:50.000; 9. Pagai Eilanden - Straat Sikakap, 1:50.000; 10. Oostkust Noord Pagai - Ankerplaats nabij Saoemanganja, 1:50.000; 11. Oostkust Noord Pagai - Ankerplaats nabij Si Djau Djau, 1:50.000.
    - Vaarwaters en Ankerplaatsen op de Westkust van Sumatera (Sumatra) - Padang tot Straat Soenda, mei 1952, 279; Verschillende schalen
      Uitgegeven te 's-Gravenhage in december 1921 door het Ministerie van Marine, Afdeling Hydrografie. Hernieuwde uitgave mei 1952. Bijgewerkt t/m B.a.Z. no. VI 1956. Twaalf kaarten op één blad: 1. Koninginne en Boengoes Baai, 1:50.000; 2. Taroesan Baai, 1:50.000; 3. Sambat Baai (Rede Bintoehan), 1:100.000; 4. Rede Manna, 1:100.000; 5. Laboean Tapokan, 1:100.000; 6. Teluk Bajoer (Emma Haven), 1:15.000; 7. Bengkoenat Baai, 1:50.000; 8. Balimbing Baai, 1:50.000; 9. Baai van Kroë, 1:50.000; 10. Rede Kroë, 1:25.000; 11. Laboean Siging, 1:100.000; 12. Painan Baai, 1:25.000.
    - Zuid Chinese Zee - Noord en Groot Natoena Eilanden, feb. 1957, 280; 1:200.000
      Uitgegeven te 's-Gravenhage in oktober 1908 door het Ministerie van Marine, Afdeling Hydrografie. Hernieuwde uitgave februari 1957.
    - Zuid Chineesche Zee - Tambelan- en Badas Eilanden, jan. 1952, 281; 1:200.000
      Uitgegeven te 's-Gravenhage in november 1907 door het Ministerie van Marine, Afdeling Hydrografie. Hernieuwde uitgave januari 1952. Bijgewerkt t/m B.a.Z. no. IV 1955. Kaart in twee secties: [1 (hoofdkaart)] [van 1°20' tot 0°5' noorderbreedte]; [2 (inzetkaartje)] [van 1°40' tot 1°20' noordebreedte].
    - Westkust Kalimantan (Borneo) - Blad I - Hoek Datoe tot Hoek Bajoeng (nabij de Sambas Rivier) met Zuid Natoena Eilanden, aug. 1908, 282; 1:200.000
      Uitgegeven te 's-Gravenhage in augustus 1908 door het Ministerie van Marine, Afdeling Hydrografie. Bijgewerkt t/m B.a.Z. no. XII 1955.
    - Westkust Kalimantan (Borneo) - Blad II - Sambas Rivier tot Pontianak, dec. 1953, 283; 1:200.000
      Uitgegeven te 's-Gravenhage in januari 1907 door het Ministerie van Marine, Afdeling Hydrografie. Hernieuwde uitgave december 1953. Bijgewerkt t/m B.a.Z. no. III 1959.
    - Westkust Kalimantan (Borneo) - Blad III - Pontianak tot Eiland Maja, jun. 1958, 284; 1:200.000
      Uitgegeven te 's-Gravenhage in maart 1907 door het Ministerie van Marine, Afdeling Hydrografie. Hernieuwde uitgave juni 1958. Met inzetkaartje: Gedeelte der S Lida nabij de steen, 1:50.000.
    - Westkust Kalimantan (Borneo) - Blad IV - Karimata Eilanden, okt. 1954, 285; 1:200.000
      Uitgegeven te 's-Gravenhage in september 1906 door het Ministerie van Marine, Afdeling Hydrografie. Hernieuwde uitgave oktober 1954. Bijgewerkt t/m B.a.Z. no. X 1958.
    - Westkust Kalimantan (Borneo) - Blad V - SW Hoek Kalimantan met Nabijliggende Gevaren, mrt. 1955, 286; 1:200.000
      Uitgegeven te 's-Gravenhage in januari 1907 door het Ministerie van Marine, Afdeling Hydrografie. Hernieuwde uitgave maart 1955. Bijgewerkt t/m B.a.Z. no. III 1959.
    - Zuidkust Kalimantan (Borneo) - Westblad - Hoek Sambar tot Hoek Poeting, okt. 1958, 287; 1:200.000
      Uitgegeven te 's-Gravenhage in november 1909 door het Ministerie van Marine, Afdeling Hydrografie. Hernieuwde uitgave oktober 1958.
    - Zuidkust Kalimantan (Borneo) - Middenblad - Hoek Poeting tot Hoek Malatjoer, mrt. 1959, 288; 1:200.000
      Uitgegeven te 's-Gravenhage in oktober 1909 door het Ministerie van Marine, Afdeling Hydrografie. Hernieuwde uitgave maart 1959.
    - Zuidkust Kalimantan (Borneo) - Oostblad - Hoek Malatjoer tot Zuid Ingang Straat Laoet, mrt. 1957, 289; 1:200.000
      Uitgegeven te 's-Gravenhage in maart 1909 door het Ministerie van Marine, Afdeling Hydrografie. Hernieuwde uitgave maart 1957.
    - Nusa Tenggara (Kleine Soenda Eilanden) - Straat Bali, apr. 1959, 290; 1:200.000
      Uitgegeven te 's-Gravenhage in juni 1908 door het Ministerie van Marine, Afdeling Hydrografie. Hernieuwde uitgave april 1959. Met inzetkaartje: Het nauw van Straat Bali, 1:100.000.
    - Nusa Tenggara (Kleine Sunda Eilanden) - Straat Lombok, jun. 1908, 291; 1:200.000
      Uitgegeven te 's-Gravenhage in juni 1908 door het Ministerie van Marine, Afdeling Hydrografie. Bijgewerkt t/m B.a.Z. no. XI 1957.
    - Nusa Tenggara (Kleine Soenda Eilanden) - Westkust Lombok, dec. 1955, 292; Verschillende schalen
      Uitgegeven te 's-Gravenhage in juli 1907 door het Ministerie van Marine, Afdeling Hydrografie. Hernieuwde uitgave december 1955. Bijgewerkt t/m B.a.Z. no. III 1959. Vier kaarten op één blad: 1. Tg Tamberan tot Tg Papak, 1:100.000; 2. Rede Ampenan, 1:25.000; 3. Kombal Baai, 1:50.000; 4. Laboeang Tring Baai, 1:25.000.
    - Kleine Soenda Eilanden - Straat Alas, jul. 1957, 293; 1:200.000
      Uitgegeven te 's-Gravenhage in maart 1908 door het Ministerie van Marine, Afdeling Hydrografie. Hernieuwde uitgave juli 1957.
    - Kleine Soenda Eilanden - Soembawa - Middenblad, feb. 1954, 294; 1:200.000
      Uitgegeven te 's-Gravenhage in mei 1908 door het Ministerie van Marine, Afdeling Hydrografie. Hernieuwde uitgave februari 1954. Bijgewerkt t/m 27 maart 1954.
    - Kleine Soenda-Eilanden - Straten tusschen Soembawa en Flores, feb. 1909, 295; 1:200.000
      Uitgegeven te 's-Gravenhage in februari 1909 door het Ministerie van Marine, Afdeling Hydrografie. Bijgewerkt t/m B.a.Z. no. V 1954.
    - Nusa Tenggara (Kleine Soenda Eilanden) - Straten Linta en Molo - Noordblad, feb. 1909, 296; 1:50.000
      Uitgegeven te 's-Gravenhage in februari 1909 door het Ministerie van Marine, Afdeling Hydrografie. Met inzetkaartje: Vaarwater naar Laboean Badjo, 1:25.000.
    - Nusa Tenggara (Kleine Soenda Eilanden) - Straten Linta en Molo - Zuidblad, mrt. 1909, 297; 1:50.000
      Uitgegeven te 's-Gravenhage in maart 1909 door het Ministerie van Marine, Afdeling Hydrografie. Bijgewerkt t/m B.a.Z. no. XII 1958. Met inzetkaartje: Het nauw van Straat Molo, 1:25.000.
    - Kleine Soenda Eilanden - Soemba, nov. 1911, 298; 1:250.000
      Uitgegeven te 's-Gravenhage in november 1911 door het Ministerie van Marine, Afdeling Hydrografie. Bijgewerkt t/m B.a.Z. no. VI 1955.
    - Kleine Soenda-Eilanden - Flores - Middenblad, mei 1910, 299; 1:200.000
      Uitgegeven te 's-Gravenhage in mei 1910 door het Ministerie van Marine, Afdeling Hydrografie. Bijgewerkt t/m B.a.Z. no. IX 1953.
    - Kleine Soenda-Eilanden - Flores - Oostblad, jul. 1911, 300; 1:200.000
      Uitgegeven te 's-Gravenhage in juli 1911 door het Ministerie van Marine, Afdeling Hydrografie. Bijgewerkt t/m B.a.Z. no. X 1953.
    - Kleine Soenda Eilanden - Straten tussen Flores en Lomblèn, mei 1957, 301; 1:100.000
      Uitgegeven te 's-Gravenhage in juni 1911 door het Ministerie van Marine, Afdeling Hydrografie. Hernieuwde uitgave mei 1957.
    - Nusa Tenggara (Kleine Soenda Eilanden) - Vaarwaters en Ankerplaatsen op de Oostkust van Flores en nabij de Solor-Eilanden, dec. 1928, 302; Verschillende schalen
      Uitgegeven te 's-Gravenhage in mei 1911 door het Ministerie van Marine, Afdeling Hydrografie. Hernieuwde uitgave december 1928. Bijgewerkt t/m B.a.Z. no. VIII 1954. Zeven kaarten op één blad: 1. Straat Flores - Nauw van Larantoeka, 1:50.000; 2. Oostkust Flores - Baai van Konga, 1:25.000; 3. Sagoe-Baai, 1:25.000; 4. Solor-Eilanden - Noord-Ingang Straat Boling, 1:50.000; 5. Noordoostkust Solor - Reede Lamakera, 1:25.000; 6. Zuidkust Flores - Telok Roen, 1:100.000; 7. Flores Zee - Eiland Komba (Batoe Tara), 1:25.000.
    - Nusa Tenggara (Kleine Soends Eilanden) - Zuidoostgedeelte van Soemba, dec. 1928, 303; 1:100.000
      Uitgegeven te 's-Gravenhage in september 1911 door het Ministerie van Marine, Afdeling Hydrografie. Hernieuwde uitgave december 1928. Bijgewerkt t/m B.a.Z. no. III 1959. Met 3 inzetkaartjes: [1] Zuidkust Soemba - Watoe Liboe, 1:20.000; [2] Zuidkust Soemba - Reede Benda, 1:20.000; [3] Nooroostkust Soemba - Reede Melolo, 1:20.000.
    - Klene Soenda-Eilanden - Vaarwaters en Ankerplaatsen nabij Soemba, aug. 1911, 304; Verschillende schalen
      Uitgegeven te 's-Gravenhage in augustus 1911 door het Ministerie van Marine, Afdeling Hydrografie. Bijgewerkt t/m B.a.Z. no. II 1953. Zeven kaarten op één blad: 1. Noordkust Soemba - Reede Memboro, 1:50.000; 2. Noordoostkust Soemba - Nangamessi-Baai, 1:50.000; 3. Noordoostkust Soemba - Reede Waingapoe, 1:25.000; 4. Noordkust Soemba - Reede Palmedo, 1:50.000; 5. Zuidwestkust Soemba - Reede Kodi, 1:50.000; 6. Zuidwestkust Soemba - Kakadoe-, Lamombang- en Malékaba-Baai, 1:50.000; 7. Zuidwestkust Soemba - Tg Roea tot Tg Marongi, 1:50.000.
    - Oostkust Celebes - Golf van Tomini - Blad I - Gorontalo tot Padjonge Eilanden, jan. 1953, 305; 1:200.000
      Uitgegeven te 's-Gravenhage in april 1909 door het Ministerie van Marine, Afdeling Hydrografie. Hernieuwde uitgave januari 1953. Met 3 inzetkaartjes: [1] Togian Eilanden - Rede Oena Oena, 1:25.000; [2] Mond der Pagoejama Rivier, 1:10.000; [3] Rede Gorontalo, 1:10.000.
    - Oostkust Celebes - Golf van Tomini - Blad II - Padjonge Eilanden tot Toeriboeloe, mei 1934, 306; 1:200.000
      Uitgegeven te 's-Gravenhage in december 1906 door het Ministerie van Marine, Afdeling Hydrografie. Hernieuwde uitgave mei 1934. Bijgewerkt t/m B.a.Z. no. VI 1954. Met 5 inzetkaartjes: 1. Reede Tenombo, 1:25.000; 2. Baai van Silabia, 1:50.000; 3. Reede Sidoa, 1:50.000; 4. Reede Menelili, 1:25.000; 5. Reede Laboeka, 1:50.000.
    - Oostkust Celebes - Golf van Tomini - Blad III - Toeriboeloe tot Todjo, okt. 1906, 307; 1:200.000
      Uitgegeven te 's-Gravenhage in oktober 1906 door het Ministerie van Marine, Afdeling Hydrografie. Bijgewerkt t/m B.a.Z. no. II 1953. Met 6 inzetkaartjes: 1. Baai van Tamboe, 1:10.000; 2. Reede Ampibabo, 1:5.000; 3. Reede Parigi, 1:25.000; 4. Reede Mapane, 1:25.000; 5. Reede Poso, 1:25.000; 6. Reede Banano, 1:25.000.
    - Oostkust Celebes - Golf van Tomini - Blad IV - Todjo tot Straat Walea, feb. 1930, 308; 1:200.000
      Uitgegeven te 's-Gravenhage in september 1907 door het Ministerie van Marine, Afdeling Hydrografie. Hernieuwde uitgave februari 1930. Bijgewerkt t/m B.a.Z. no. VII 1955. Met 5 inzetkaartjes: 1. Reede Todjo, 1:25.000; 2. Reede Sabo, 1:10.000; 3. Reede Boenta, 1:25.000; 4. Reede Balingara, 1:10.000; 5. Reede Tobelombangi, 1:10.000.
    - Oostkust Celebes - Golf van Tomini - Blad V - Straat Walea tot Poeloe Ampat en Oostgedeelte Straat Peleng, sep. 1956, 309; 1:200.000
      Uitgegeven te 's-Gravenhage in december 1907 door het Ministerie van Marine, Afdeling Hydrografie. Hernieuwde uitgave september 1956. Met 4 inzetkaartjes: 1. Ankerplaats beE Straat Walea, 1:10.000; 2. Rede Poeloe Ampat, 1:50.000; 3. Rede Boealemo, 1:100.000; 4. Rede Pagimana, 1:25.000.
    - Oostkust Celebes - Straat Peleng tot Hoek Dongkala (Tomori Baai), sep. 1908, 310; 1:125.000
      Uitgegeven te 's-Gravenhage in september 1908 door het Ministerie van Marine, Afdeling Hydrografie. Bijgewerkt t/m B.a.Z. no. I 1955.
    - Oostkust Celebes - Banggai Archipel, nov. 1930, 311; 1:200.000
      Uitgegeven te 's-Gravenhage in november 1930 door het Ministerie van Marine, Afdeling Hydrografie. Bijgewerkt t/m B.a.Z. no. VI 1954. Met 2 inzetkaartjes: [1] Baai van Banggai en Vaarwater Beoosten To Oelon, 1:50.000; [2] Straat tusschen Groot- en Klein Saloeë, 1:25.000.
    - Oostkust Sulawesi (Celebes) - Hoek Dongkala tot Labengke, aug. 1956, 313; 1:200.000
      Uitgegeven te 's-Gravenhage in oktober 1925 door het Ministerie van Marine, Afdeling Hydrografie. Hernieuwde uitgave augustus 1956. Met inzetkaartje: Rede Bengkoe, 1:25.000.
    - Oostkust Celebes - Labengké tot Straat Boeton, jun. 1938, 314; 1:200.000
      Uitgegeven te 's-Gravenhage in november 1925 door het Ministerie van Marine, Afdeling Hydrografie. Hernieuwde uitgave juni 1938. Bijgewerkt t/m B.a.Z. no. I 1954. Met inzetkaartje: Manoei - Ankerplaats nabij Oeloenamboe, 1:25.000.
    - Zuidoostkust Celebes - Vaarwaters nabij Boeton en Moena - Noordblad, nov. 1922, 315; 1:200.000
      Uitgegeven te 's-Gravenhage in november 1922 door het Ministerie van Marine, Afdeling Hydrografie. Bijgewerkt t/m B.a.Z. no. V 1953.
    - Zuidoostkust Celebes - Vaarwaters nabij Boeton en Moena - Zuidblad, dec. 1922, 316; 1:200.000
      Uitgegeven te 's-Gravenhage in december 1922 door het Ministerie van Marine, Afdeling Hydrografie. Bijgewerkt t/m B.a.Z. no. VII 1955.
    - Zuidoostkust Celebes - Toekang Besi Eilanden, feb. 1919, 317; 1:200.000
      Uitgegeven te 's-Gravenhage in februari 1919 door het Ministerie van Marine, Afdeling Hydrografie. Bijgewerkt t/m B.a.Z. no. VIII 1955.
    - Zuidkust Celebes - Bingkoka Baai en Straat Tioro en Eiland Kabaëna, feb. 1919, 318; 1:200.000
      Uitgegeven te 's-Gravenhage in februari 1919 door het Ministerie van Marine, Afdeling Hydrografie. Bijgewerkt t/m B.a.Z. no. X 1954.
    - Zuidkust Celebes - Noordgedeelte der Golf van Boni, apr. 1955, 319; 1:200.000
      Uitgegeven te 's-Gravenhage in juli 1909 door het Ministerie van Marine, Afdeling Hydrografie. Hernieuwde uitgave april 1955. Met 4 inzetkaartjes: 1. Ankerplaats voor de Wotoe Rivier, 1:25.000; 2. Baai van Oesoe en Malili Rivier, 1:50.000; 3. Baai van Oesoe - IJzer Baai, 1:25.000; 4. Baai van Laboeandata, 1:20.000.
    - Kleine Soenda-Eilanden - Sawoe-Eilanden, mei 1911, 320; 1:100.000
      Uitgegeven te 's-Gravenhage in mei 1911 door het Ministerie van Marine, Afdeling Hydrografie. Bijgewerkt t/m B.a.Z. no. VIII 1954. Met inzetkaartje: Reede Seba, 1:25.000.
    - Nusa Tenggara (Kleine Soenda Eilanden) - Zuidwestgedeelte Timor en Roti, mei 1912, 321; 1:200.000
      Uitgegeven te 's-Gravenhage in mei 1912 door het Ministerie van Marine, Afdeling Hydrografie. Bijgewerkt t/m B.a.Z. no. III 1959.
    - Nusa Tenggara (Kleine Soenda Eilanden) - Roti, feb. 1928, 322; 1:100.000
      Uitgegeven te 's-Gravenhage in mei 1912 door het Ministerie van Marine, Afdeling Hydrografie. Hernieuwde uitgave februari 1928. Bijgewerkt t/m B.a.Z. no. IX 1955. Met 3 inzetkaartjes: [1] Noordwestkust Roti - Korobafo Baai, 1:30.000; [2] Noordwestkust Roti - Reede Baä (Namodale), 1:30.000; [3] Zuidoostkust Roti - Boeka Baai, 1:50.000.
    - Kleine Soenda Eilanden - Westkust Timor - Tg Mas tot Straat Roti, jun. 1957, 323; 1:100.000
      Uitgegeven te 's-Gravenhage in maart 1912 door het Ministerie van Marine, Afdeling Hydrografie. Hernieuwde uitgave juni 1957. Met 2 inzetkaartjes: 1. Rede Koepang, 1:10.000; 2. Noordelijk Gedeelte van Straat Semaoe, 1:50.000.